【裁判字號】    97,抗,482
【裁判日期】    971029
【裁判案由】    聲明異議
【裁判全文】
臺灣高等法院臺中分院民事裁定           97年度抗字第482號
抗  告  人  甲○○
相  對  人  統一鐵材股份有限公司
法定代理人  丙○○
債  務  人  林麗萍即禾盈企業社
債  務  人  乙○○
抗告人因與相對人統一鐵材股份有限公司等間聲明異議事件，對
於中華民國97年08月20日台灣台中地方法院97執全字第2499號所
為裁定提起抗告，本院裁定如下：
    主  文
抗告駁回。
抗告程序費用由抗告人負擔。
    理  由
一、抗告意旨略以：債務人林麗萍、乙○○之住所及禾盈企業社
    設立地址均於台中縣龍井鄉○○路○段75巷15-3號二樓，而
    非台中縣龍井鄉○○路76巷67號，禾盈企業社於台中縣龍井
    鄉○○路76巷67號之設備均是向抗告人租借使用權，而非債
    務人所有，債務人逾期未繳租金，抗告人於民國97年06月20
    日向債務人林麗萍催繳租金，債務人簽發支票以清償租金，
    惟該支票並未兌現，兩造租賃契約於97年07月10日視同終止
    ，債務人並遷離台中縣龍井鄉○○路76巷67號，原審法院97
    年度執全字第2499號假扣押強制執行事件所查封之動產，為
    抗告人所有，原審法院竟誤認為債務人所有，予以查封，對
    抗告人之權益不無損害，請求撤銷查封，廢棄原裁定云云等
    語。
二、按第三人就執行標的物有足以排除強制執行之權利者，得於
    強制執行程序終結前，向執行法院對債權人提起異議之訴。
    如債務人亦否認其權利時，並得以債務人為被告，強制執行
    法第15條定有明文。次按執行法院為達執行迅速之目的，就
    債權人查報之財產是否確屬債務人之財產，係以形式主義為
    調查認定之依據，即執行法院僅能就財產上之外觀，予以認
    定是否屬於債務人之財產，無確實調查該財產實體上是否為
    債務人所有之責，至該財產是否屬債務人所有，如尚待審認
    方能確定，則非執行法院所得逕行審判之權限；從而，就執
    行標的物有足以排除強制執行之權利者，得提起第三人異議
    之訴以資救濟。
三、經查債務人禾盈企業社之地點固在台中縣龍井鄉○○村○○
    路○段75巷15之3號2樓，惟依抗告人所提出之租賃契約書可
    知，債務人禾盈企業社亦向抗告人租賃位於台中縣龍井鄉○
    ○路76巷67號鐵棟屋作為工廠使用，租期自96年10月01日至
    98年09月30日止，有該租賃契約書附卷可稽，足見位於台中
    縣龍井鄉○○路76巷67號鐵棟屋有足以使人認定為禾盈企業
    社所使用廠房、該鐵棟屋內之物品為禾盈企業社所有之外觀
    ，原執行法院依債權人之聲請，以臺灣臺中地方法院97年度
    裁全字第5302號裁定執行名義，扣押債務人禾盈企業社所在
    建物內之動產即門牌號碼「台中縣龍井鄉○○路76巷67號」
    內之動產，原執行法院係依外觀調查原則而為判斷，於法尚
    無違誤。抗告人主張本件假扣押標的物非債務人禾盈企業社
    所有，此乃關涉執行標的所有權誰屬之實體問題，抗告人應
    另提起第三人異議之訴以為救濟，非聲明異議程序所審究。
    抗告人仍執前詞，指摘原裁定不當，為無理由，應予駁回。
四、據上論結，本件抗告為無理由，依強制執行法第30條之 1，
    民事訴訟法第 495條之1第1項、第449條第1項、第95條、第
    78條，裁定如主文。
中    華    民    國    97    年    10    月    29    日
              民事第三庭  審判長法  官  陳照德
                                法  官  曾謀貴
                                法  官  李平勳
以上正本係照原本作成。
不得再抗告。
                                書記官  江丞晏
中    華    民    國    97    年    10    月    29    日


司法院資訊處製作；財團法人民間司法改革基金會備份。
